【裁判字號】    99,撤緩,267
【裁判日期】    991015
【裁判案由】    聲請撤銷緩刑
【裁判全文】
臺灣板橋地方法院刑事裁定             99年度撤緩字第267號
聲  請  人  臺灣板橋地方法院檢察署檢察官
被      告  甲○○
上列聲請人因受刑人甲○○因犯業務過失致死罪，聲請撤銷緩刑
之宣告（99年度執聲字第3266號），本院裁定如下：
    主  文
聲請駁回。
    理  由
一、聲請意旨略稱：受刑人甲○○因業務過失致死案件，經臺灣
    板橋地方法院以97年度交簡字第4000號判決判處有期徒刑4
    月，緩刑2 年，緩刑期間內附保護管束，於97年9 月26日確
    定。茲因受保護管束人在保護管束期間內再犯幫助詐欺取財
    罪，經臺灣板橋地方法院以99年度簡字第4108號判決判處拘
    役55日確定，其行為違反保安處分執行法第74條之2 第1 款
    未保持善良品行之規定，爰依保安處分執行法第74條之3第1
    項、刑法第75條之1 第1 項第2 款、刑事訴訟法第476 條之
    規定，聲請撤銷緩刑宣告等語。
二、按受保護管束人在保護管束期間內，應遵守左列事項：1.保
    持善良品行，不得與素行不良之人往還... ，又受保護管束
    人違反前條各款情形之一，情節重大者，檢察官得聲請撤銷
    保護管束或緩刑之宣告，保安處分執行法第74條之2 第1 款
    、第74條之3 第1 款分別定有明文。依前開規定，檢察官得
    依保安處分執行法第74條之3 第1 項規定聲請撤銷緩刑之宣
    告者，僅限於經諭知在緩刑期內付保護管束之人，核先敘明
    。經查：本件受刑人甲○○於97年2 月20日因業務過失致死
    案件，經本院於97年9 月2 日以97年度交簡字第4000號判決
    判處有期徒刑4 月，緩刑2 年，於97年9 月26日確定，惟其
    並未經宣告於緩刑期內付保護管束，有前開判決在卷可參，
    是本件受刑人甲○○非受保護管束之人，自無適用上揭保安
    處分執行法規定撤銷其緩刑宣告之餘地，聲請人所請，尚屬
    無據。次按刑法第75條之1 第1 項第2 款規定，受緩刑之宣
    告，於緩刑期內因故意犯他罪，而在緩刑期內受6 月以下有
    期徒刑、拘役或罰金之宣告確定，足認原宣告之緩刑難收其
    預期效果，而有執行刑罰之必要者，得撤銷其宣告。是該受
    刑人所受之緩刑宣告得否撤銷，端視是否合於刑法第75條之
    1 第1 項第2 款所定之要件，且尚需具備：「足認原宣告之
    緩刑難收其預期效果，而有執行刑罰之必要者」之要件，始
    得撤銷之，而本件受刑人於緩刑期間內（97年9 月26日至99
    年9 月25日）即98年8 月間更犯幫助詐欺取財罪，經本院於
    99年5 月11日以99年度簡字第4108號判決判處拘役55日，於
    99年6 月10日確定，有臺灣高等法院被告前案紀錄表在卷可
    稽，然聲請人並未主張釋明受刑人有何「足認原宣告之緩刑
    難收其預期效果，而有執行刑罰之必要」之事由，本院亦難
    據聲請書所附資料判定受刑人已具備上揭撤銷緩刑之要件，
    自無從撤銷其緩刑宣告。綜此，本件聲請人之聲請為無理由
    ，應予以駁回。
三、依刑事訴訟法第476條，裁定如主文。
中    華    民    國    99    年    10    月    15    日
                        刑事第十一庭法  官  何燕蓉
如不服本裁定，應於裁定送達後5 日內向本院提出抗告狀。
上列正本證明與原本無異。
                                    書記官  王元佑
中    華    民    國    99    年    10    月    18    日

司法院資訊處製作；財團法人民間司法改革基金會備份。
